【裁判字號】    99,台上,6851
【裁判日期】    991104
【裁判案由】    違反毒品危害防制條例
【裁判全文】
最高法院刑事判決            九十九年度台上字第六八五一號
上  訴  人  台灣高等法院檢察署檢察官  
被      告  楊奇峰
上列上訴人因被告違反毒品危害防制條例案件，不服台灣高等法
院中華民國九十九年八月二十五日第二審更審判決（九十九年度
上更(一)字第一三九號，起訴案號：台灣板橋地方法院檢察署九十
六年度偵字第二三二二號），提起上訴，本院判決如下：
    主  文
原判決撤銷，發回台灣高等法院。
    理  由
本件原判決以公訴意旨略以：被告楊奇峰明知安非他命為毒品危
害防制條例所規定之第二級毒品，不得販賣，竟意圖營利，自民
國九十五年九月間某日起，以0000000000之電話為聯絡管道，並
以不詳之代價，向高國仁（另由台灣士林地方法院檢察署偵辦）
販入安非他命後，於九十六年一月六日二十二時三十九分許，以
上開行動電話發送簡訊，欲以每兩新台幣（下同）六萬五千元之
代價，販賣安非他命一兩予「華都明」。嗣於同年一月十日十六
時二十分許，為警於被告住處查獲，並扣得安非他命二包（共毛
重0.58公克）、安非他命吸食器二組、0000000000行動電話門號
晶片卡一張，因認被告涉犯毒品危害防制條例第四條第二項之販
賣第二級毒品罪嫌。惟經審理結果，則認不能證明被告犯罪，因
而撤銷第一審之不當之科刑判決，改判諭知被告無罪，固非無見
。
惟按，犯罪是否已經起訴，而為法院應予審判之事項，應以起訴
書事實欄記載之犯罪事實為準。本件檢察官起訴事實記載：被告
意圖營利，自九十五年九月間某日起，以0000000000之電話為聯
絡管道，並以不詳之代價，向高國仁販入安非他命後，於九十六
年一月六日二十二時三十九分許，以上開行動電話發送簡訊，欲
以每兩六萬五千元之代價，販賣安非他命一兩予「華都明」；嗣
於同年一月十日十六時二十分許，為警查獲，並扣得安非他命二
包（共毛重0.58公克）等語。則檢察官起訴之犯罪事實，除被告
以營利為目的而販入安非他命之販賣行為外，並兼及持有安非他
命之行為。原審雖以不能證明被告有營利販賣之犯意，而為其無
罪之諭知，然被告持有為警查扣之安非他命二包，經檢驗結果，
或認係安非他命（見偵卷第三二頁台北縣政府警察局蘆洲分局之
毒品初步鑑驗報告書），或認係甲基安非他命（見第一審卷第四
十頁台灣檢驗科技股份有限公司濫用藥物檢驗報告）。則不論被
告持有並經扣案之（甲基）安非他命，是否係公訴意旨所稱基於
販賣之意圖而販入；其持有之行為，既已起訴，自應予以審理。
乃原審僅就公訴意旨所指意圖販賣而販入安非他命部分為審判，
並諭知無罪之判決，置上開業經起訴之持有事實於不論，於法自
有未合。檢察官上訴意旨執以指摘，為有理由，應認原判決仍有
撤銷發回更審之原因。
據上論結，應依刑事訴訟法第三百九十七條、第四百零一條，判
決如主文。
中    華    民    國  九十九  年   十一   月    四    日
                      最高法院刑事第五庭
                          審判長法官  陳  正  庸  
                                法官  林  秀  夫  
                                法官  林  瑞  斌  
                                法官  王  聰  明  
                                法官  謝  靜  恒  
本件正本證明與原本無異
                                      書  記  官  
中    華    民    國  九十九  年   十一   月   十一   日
                                                      Q

司法院資訊處製作；財團法人民間司法改革基金會備份。
